【裁判字號】    99,重訴,72
【裁判日期】    991210
【裁判案由】    毒品危害防制條例等
【裁判全文】
臺灣桃園地方法院刑事判決              99年度重訴字第72號
公  訴  人  臺灣桃園地方法院檢察署檢察官
被      告  陳添財
指定辯護人  本院公設辯護人陳瑞明
上列被告因毒品危害防制條例等案件，經檢察官提起公訴（99年
度偵字第16679號），本院判決如下：
    主  文
陳添財共同運輸第一級毒品，處有期徒刑拾貳年。扣案如附表一
所示之物均沒收銷燬；扣案如附表二所示之物均沒收。
    事  實
一、陳添財與邱百川、蘇群雄（上2人另經檢察官指揮偵辦中，
    蘇群雄即起訴書上記載綽號為「旺旺」之人）均明知海洛因
    係毒品危害防制條例所定之第一級毒品，依法不得運輸，並
    經行政院公告為甲類管制進出口物品，屬懲治走私條例所列
    未經許可不得私運入境之管制進出口物品，竟共同基於自大
    陸地區運輸、私運海洛因進口之犯意聯絡，於民國99年5月
    底某日，在臺北縣板橋市○○路上之農村公園內，由邱百川
    出面邀約陳添財參與自大陸地區私運海洛因進口之犯罪計畫
    ，亦即推由陳添財前往大陸地區尋找同夥蘇群雄取得海洛因
    攜帶回臺，許諾事成擬付新臺幣12萬元作為報酬，陳添財當
    場尚未應允，於99年6月22日，在前開農村公園附近某處，
    陳添財始對邱百川允諾參與該項自大陸地區私運海洛因進口
    有如附表二編號(1)所示行動電話之號碼告知邱百川作為同夥
    可在大陸地區聯繫運毒事宜之用，於99年6月23日，邱百川
    便至陳添財所經營位在臺北市○○區○○路64巷11號1樓之
    早餐店內集合，特意提醒陳添財於入、出境時切莫露出緊張
    之神色，於99年6月25日，陳添財先從臺灣地區自行搭乘復
    興航空公司GE-355號班機出境前往澳門、復從澳門搭車抵達
    大陸地區廣東省珠海市拱北關區，而與蘇群雄在拱北關區出
    口處會合見面，蘇群雄旋將陳添財送至位在附近之友誼飯店
    512號房下榻後即離去，於99年6月26日晚間某時，蘇群雄攜
    帶每包各以如附表二編號(2)所示之透明夾鍊袋、土黃色膠帶
    分裝之如附表一所示之海洛因共4包至該飯店房間內，同時
    取出如附表二編號(3)所示之束褲、透明膠帶一併交給陳添財
    ，於99年6月27日上午7時30分許，蘇群雄前往該飯店房間內
    協助陳添財先行穿上前開束褲、並將前開海洛因塞入陳添財
    背部與臀部之束褲內側位置、再以前開透明膠帶黏貼綑綁環
    繞於陳添財所著之束褲外側，且指示陳添財於搭機返臺後尚
    須自行搭乘臺灣高速鐵路系統到達臺灣高鐵嘉義站以利該處
    等候之同夥接洽，旋由蘇群雄徒步陪同陳添財至拱北關區，
    陳添財隨即獨自出關到達澳門，於同日在澳門搭乘復興航空
    公司GE-352號班機，於同日中午12時27分許抵達桃園國際機
    場，藉此方式運輸、私運前開海洛因入境臺灣地區，旋為警
    查獲並扣得如附表一、二所示之物。
二、案經內政部警政署航空警察局移送臺灣桃園地方法院檢察署
    檢察官偵查起訴。
    理  由
一、上揭犯罪事實，業據被告陳添財迭於檢察官偵查及本院審理
    時坦承不諱（見偵查卷第36至38頁，本院卷第7頁背面、第
    23頁及背面、第43頁背面），又被告於上述時、地為警查獲
    隨身攜帶上開已包裝妥之海洛因4包之事實，有台北關稅局
    扣押貨物收據及搜索筆錄、內政部警政署航空警察局扣留物
    品紀錄及扣押物品清單、蒐證照片在卷可稽（見偵查卷第18
    至22頁、第31、72頁），復有如附表一、二所示之物扣案可
    佐。再者被告以上開束褲、透明膠帶所夾藏之粉塊狀物品4
    包，經送法務部調查局鑑定結果，確含海洛因成分，合計淨
    重680.51公克、驗餘淨重680.15公克、空包裝之透明夾鍊袋
    總重53.64公克、純度79.8%、純質淨重543.05公克，有該局
    99年7月15日調科壹字第09923016080號濫用藥物實驗室鑑定
    書存卷可憑（見偵查卷第81頁）。綜上，足認被告前述任意
    性之自白與事實相符，其運輸及私運海洛因之犯行明確，洵
    堪認定。
二、查扣案如附表一所示之海洛因，係毒品危害防制條例第2條
    第2項第1款明定之第一級毒品，並經行政院依懲治走私條例
    第2條第3項授權所訂管制物品項目及其數額公告之甲類第4
    目管制進出口物品，又若係自澳門私運管制物品進口逾公告
    數額，應逕依懲治走私條例第2條第1項罪責論處，固無庸引
    用同條例第12條規定，然被告係將其在大陸地區廣東省珠海
    市取得之前開海洛因經由澳門搭機運抵臺灣地區，誠屬自大
    陸地區運輸、私運海洛因入境臺灣地區，並非單純僅自澳門
    私運入境，核其所為，係犯毒品危害防制條例第4條第1項之
    運輸第一級毒品罪、懲治走私條例第12條及第2條第1項之準
    私運管制物品進口罪。被告持有第一級毒品海洛因純質淨重
    達10公克以上之低度行為為其運輸之高度行為所吸收，不另
    論罪。按所謂私運管制物品進口，係指從國外私運管制物品
    進入臺灣地區，既遂與否乃以進入國界為準，且運輸毒品罪
    僅以毒品實施運送為足，非以運抵目的地構成犯罪完成要件
    ，既遂與否當以起運為準，若已起運便完成輸送行為，此有
    最高法院95年度台上字第298號刑事判決意旨可稽，被告與
    邱百川、蘇群雄共同基於自大陸地區私運海洛因入境之犯意
    聯絡，使得如附表一所示之海洛因自大陸地區經由澳門運抵
    桃園國際機場，其等運輸毒品及私運管制物品進口之行為俱
    認完成，均為既遂犯。被告與邱百川、蘇群雄間，具有犯意
    聯絡及行為分擔，應論以共同正犯。被告以一私運行為觸犯
    運輸第一級毒品罪、準私運管制物品進口罪，為想像競合犯
    ，依刑法第55條之規定，應從一重之運輸第一級毒品罪處斷
    。被告於偵查中警員借訊時便供出毒品取自邱百川、蘇群雄
    之來源，並敘明可得識別其等人別之相關資料（見偵查卷第
    96頁彌封袋之警詢筆錄暨相關資料內容），檢警單位因而查
    獲共犯予以偵辦之情，業經證人即偵辦之警員吳偉秀到庭證
    述翔實（見本院卷第39頁背面至第40頁），應依毒品危害防
    制條例第17條第1項之規定，減輕其刑；又其於偵查及審理
    中均自白犯行，已如前述，再依同條例第17條第2項之規定
    ，減輕其刑，且遞減之。爰審酌被告素行非惡，此有臺灣高
    等法院被告前案紀錄表附卷可考，其所運輸之毒品重量高達
    600餘公克，幸甫入境即為警查獲，並未造成重大實害，參
    以犯後態度良好，顯有悔意，認公訴人求處有期徒刑12年尚
    屬允恰等一切情狀，量處如主文所示之刑，以資懲儆。扣案
    如附表一所示之海洛因，為查獲之第一級毒品，應依毒品危
    害防制條例第18條第1項前段之規定，宣告沒收銷燬；扣案
    如附表二編號(1)所示之行動電話（含SIM卡），為被告所有
    ，用於聯繫接洽私運海洛因之事，係供運輸第一級毒品犯罪
    所用之物，應依毒品危害防制條例第19條第1項前段之規定
    ，宣告沒收；扣案如附表二編號(2)所示之透明夾鍊袋及土黃
    色膠帶、扣案如附表二編號(3)所示之束褲及透明膠帶，皆為
    共犯蘇群雄所有，前者用於貯存海洛因以防裸露或潮濕，後
    者用於綑綁海洛因以利攜運，均係供作運輸第一級毒品犯罪
    所用之物，揆諸共犯連帶沒收原則，應依同條例第19條第1
    項前段之規定，宣告沒收。
據上論斷，應依刑事訴訟法第299條第1項前段，毒品危害防制條
例第4條第1項、第17條、第18條第1項前段、第19條第1項前段，
懲治走私條例第2條第1項、第11條、第12條，刑法第11條、第28
條、第55條，判決如主文。
本案經檢察官陳立儒到庭執行職務。
中    華    民    國    99    年    12    月    10    日
                  刑事第一庭  審判長法  官  曾家貽
                                    法  官  林虹翔
                                    法  官  俞力華
以上正本證明與原本無異。
如不服本判決應於收受判決後10日內向本院提出上訴書狀，並應
敘述具體理由。其未敘述上訴理由者，應於上訴期間屆滿後20日
內向本院補提理由書( 均須按他造當事人之人數附繕本) 「切勿
逕送上級法院」。
                                    書記官  資念婷
中    華    民    國    99    年    12    月    10    日
附表一：本院諭知沒收銷燬之扣案物
┌────────────────────────────┬──┐
│物                品                名                稱│數量│
├────────────────────────────┼──┤
│海洛因（合計淨重680.51公克、驗餘淨重680.15公克）        │ 4包│
└────────────────────────────┴──┘
附表二：本院諭知沒收之扣案物
┌──┬─────────────────────────┬──┐
│編號│物              品              名              稱│數量│
├──┼─────────────────────────┼──┤
│ (1) │門號0000000000號NOKIA廠牌行動電話（含SIM卡）      │ 1具│
├──┼─────────────────────────┼──┤
│    │透明夾鍊袋                                        │ 4個│
│ (2) ├─────────────────────────┼──┤
│    │土黃色膠帶                                        │ 4綑│
├──┼─────────────────────────┼──┤
│    │束褲                                              │ 1件│
│ (3) ├─────────────────────────┼──┤
│    │透明膠帶                                          │ 1條│
└──┴─────────────────────────┴──┘
附錄本案論罪科刑法條
毒品危害防制條例第4條
（販運製造毒品罪）
製造、運輸、販賣第一級毒品者，處死刑或無期徒刑；處無期徒
刑者，得併科新臺幣2000萬元以下罰金。
製造、運輸、販賣第二級毒品者，處無期徒刑或7年以上有期徒
刑，得併科新臺幣1000萬元以下罰金。
製造、運輸、販賣第三級毒品者，處5年以上有期徒刑，得併科
新臺幣700萬元以下罰金。
製造、運輸、販賣第四級毒品者，處3年以上10年以下有期徒刑
，得併科新臺幣300萬元以下罰金。
製造、運輸、販賣專供製造或施用毒品之器具者，處1年以上7年
以下有期徒刑，得併科新臺幣100萬元以下罰金。
前5項之未遂犯罰之。
懲治走私條例第2條
（私運管制物品罪）
私運管制物品進口、出口逾公告數額者，處7年以下有期徒刑，
得併科新臺幣300萬元以下罰金。
前項之未遂犯罰之。
第1項所稱管制物品及其數額，由行政院公告之。
懲治走私條例第12條
（本條例規定之準用）
自大陸地區私運物品進入臺灣地區，或自臺灣地區私運物品前往
大陸地區者，以私運物品進口、出口論，適用本條例規定處斷。

司法院資訊處製作；財團法人民間司法改革基金會備份。
